臺灣高雄地方法院民事裁定
108年度消債清字第233號
聲  請  人  李春元  
0000000000000000

0000000000000000

代  理  人  林易玫律師
上列當事人因消費者債務清理事件聲請清算，本院裁定如下：
    主  文
聲請人李春元自中華民國一○九年五月十二日下午四時起開始清
算程序。
命司法事務官進行本件清算程序。
    理  由
一、聲請意旨略以：伊有不能清償債務情事，前向本院聲請調解
    債務清償方案，惟調解不成立。伊又未經法院裁定開始更生
    程序或許可和解或宣告破產，爰聲請清算等語。
二、按債務人不能清償債務或有不能清償之虞者，得依本條例所
    定更生或清算程序，清理其債務；法院開始清算程序之裁定
    ，應載明其年、月、日、時，並即時發生效力；法院開始更
    生或清算程序後，得命司法事務官進行更生或清算程序，必
    要時得選任律師、會計師或其他適當之自然人或法人1人為
    監督人或管理人，消費者債務清理條例（下稱消債條例）第
    3條、第80條前段、第83條第1項、第16條第1項分別定有明
    文。
三、經查：
㈠、聲請人前於民國108年9月9日提出債權人清冊，向本院聲請調
    解債務清償方案，經本院108年度司消債調字第459號受理，
    於108年10月30日調解不成立，聲請人於同日以言詞聲請清
    算等情，業經本院依職權調閱上開調解卷宗核閱無訛。
㈡、聲請人於106年度至108年度均無申報所得，名下有1997年、1
    989年出廠車輛各1部，1990年出廠車輛2部（聲請人稱僅餘1
    997年出廠車輛，其餘均已繳回車牌，惟因尚未繳清罰單而
    無法報廢），並有新光人壽保單解約金新臺幣（下同）47,4
    51元（含未到期保費1,728元，已扣保單借款472,614元），
    至富邦人壽保單部分，則無有效保單；又聲請人罹高血壓性
    心臟、心臟衰竭、末期腎疾病、擴張性心肌病變、心房顫動
    ，每週須三次透析治療，屬極重度身心障礙，現無業，前於
    106年6月19日領取3,850元傷病給付，106年10月起每月領取
    10,343元勞保老年年金，每年領取三節補助2,073元、春節
    慰問金2,000元，106年1月至7月每月領取身障補助4,872元
    ，107年8月領取身障補助15,753元，107年9月起每月領取身
    障補助8,499元，自107年12月起每月領取租金補助3,200元
    ，另成年子女李進興、李進明經臺灣高雄少年及家事法院裁
    定應每月給付2,000元扶養費，李全益則經裁定須每月給付1
    ,000元扶養費等情，有財政部高雄國稅局106年及107年綜合
    所得稅各類所得資料清單及財產歸屬資料清單【本院108年
    度司消債調字第459號卷（下稱調卷）第12至14頁】、財產
    及收入狀況說明書（調卷第4至5頁）、債權人清冊（調卷第
    6頁）、戶籍謄本（調卷第40頁）、勞工保險被保險人投保
    資料表（調卷第15至16頁）、個人商業保險查詢結果表（本
    案卷第62頁）、財團法人金融聯合徵信中心前置協商專用債
    權人清冊（調卷第7至9頁）、信用報告（調卷第10至11頁）
    、社會補助查詢表（本案卷第22至25頁）、高雄市政府都市
    發展局函（本案卷第26至27頁）、鼓山區公所低收入戶證明
    書（調卷第27頁）、身障證明（調卷第26頁）、勞動部勞工
    保險局函（本案卷第29頁）、存簿（調卷第17至25頁、本案
    卷第40至46頁、第63至65頁）、高雄長庚醫院診斷證明書（
    本案卷第38頁）、腎美診所診斷證明書（本案卷第37頁）、
    臺灣高雄少年及家事法院106年度家聲字第88號裁定及107年
    度家聲抗字第9號裁定（本案卷第47至54頁）、新光人壽保
    險股份有限公司陳報狀（本案卷第85至87頁）、富邦人壽保
    險股份有限公司陳報狀（本案卷第28頁）等附卷可參。依聲
    請人上述工作、收入情形，其雖稱李進興因受傷而無業，僅
    能每月給付1,000元，嗣復未能給付，惟就其喪失謀生能力
    ，無力再給付扶養費等情未舉證以實其說，是仍認應以聲請
    人每月領取之補助、勞保老年年金、李進興、李進明、李全
    益依裁定應每月給付之數額共計27,727元（計算式：10,343
    ＋8,499＋3,200＋2,000＋2,000＋1,000＝27,727），核算其現在
    償債能力之基礎，堪認妥適。
㈢、關於聲請人個人日常必要支出部分，聲請人主張每月支出9,7
    89元（包含每月與配偶分擔之房屋租金2,150元）乙情，並
    提出租賃契約（調卷第32頁）可證。按債務人必要生活費用
    ，以最近一年衛生福利部或直轄市政府所公告當地區每人每
    月最低生活費一點二倍定之，清債條例第64條之2第1項定有
    明文。本院參酌衛福部社會司所公告109年度高雄市最低生
    活費為13,099元，1.2倍即15,719元，聲請人主張每月必要
    支出約9,789元，尚屬合理，應予採計。
㈣、關於聲請人扶養支出部分，聲請人原稱扶養未成年子女李○福
    、李○成，每月各支出扶養費6,750元，嗣復稱每1個半月至2
    個月即與配偶共同匯款600美元扶養費。經查，李○福、李○
    成均係102年2月生，現於越南與聲請人之岳父母同住，106
    年度至108年度均無申報所得，名下無財產，未領取任何補
    助等情，此有戶籍謄本（調卷第40頁）、所得資料清單及財
    產歸屬資料清單（調卷第57至60頁）、稅務電子閘門財產所
    得調件明細表（本案卷第70至71頁、第112至113頁）、社會
    補助查詢表（本案卷第13至18頁）附卷可參。李○福、李○成
    既未成年，名下復無財產，應有受扶養之權利。至於扶養費
    用數額部分，按受扶養者之必要生活費用，準用第一項規定
    計算基準數額，並依債務人依法應負擔扶養義務之比例認定
    之，消債條例第64條之2第2項亦有明定。準此，聲請人所應
    負擔子女每月扶養費，以109年度高雄市每人每月最低生活
    費13,099元之1.2倍即15,719元，與配偶共同負擔扶養費，
    即15,719元（計算式：15,719×2÷2＝15,719】。而聲請人主
    張每1個半月至2個月與配偶共同支出扶養費600美元，以108
    年10月30日聲請清算時之臺灣銀行即期賣出匯率30.55元計
    算，聲請人每月實際支付之2名子女扶養費為9,165元（計算
    式：600×30.55÷2＝9,165），未逾上述金額，應為可採。
㈤、綜上所述，聲請人每月收入約27,727元，扣除必要生活費9,7
    89元、子女扶養費9,165元後，尚餘8,773元。而聲請人目前
    負債總額為3,611,650元（調卷第52至56頁、第57至59頁，
    包括：高雄地區農會、新光銀行、高雄市第三信用合作社、
    玉山銀行、中國信託銀行），扣除新光人壽保單解約金暨未
    到期保費47,451元後，以上開餘額按月攤還結果，至少約須
    34年【計算式：（3,611,650－47,451）÷8,773÷12＝34】始能
    清償完畢，堪認聲請人確有不能清償債務之情事。從而，聲
    請人向本院聲請清算，應予准許，並命司法事務官進行本件
    清算程序。
四、依消債條例第11條第1 項、第83條第1 項、第16條第1 項，
    裁定如主文。
中　　華　　民　　國　 109　　年　　5 　　月　　12　　日
              　　民事庭　　法　官　賴寶合
以上正本係照原本作成。
本裁定不得抗告。
中　　華　　民　　國　 109　　年　　5 　　月　　12　　日
  　                        書記官　胡美儀